---
title: "Домашняя работа №2"
author: "Изотов Илья РИ-450004"
---

## Основы исследовательского анализа данных.
## Требования к оформлению
* Оформить решение в R Markdown. 
* Сохранить файл в свой репозиторий.
* Выгрузить R Markdown в HTML, назвать своим именем и отправить по почте (если хочется сдать раньше или нужна помощь).

## Исходные данные

По адресу https://raw.githubusercontent.com/SergeyMirvoda/da2016/master/data/calif_penn_2011.csv можно получить набор данных, 
содержащий информацию о домовладениях в Калифорнии и Пенсильвании за 2011г. Информация сгруппированна по зонам переписи ([Census tracts](https://en.wikipedia.org/wiki/Census_tract)).

>В построении диаграмм может помочь книга [The R Cookbook](http://shop.oreilly.com/product/9780596809164.do). Рецепты 10.1 и 10.2.

### Загрузка и очистка данных
- Загрузите данные в датафрейм, который назовите ``data``.
```{r}
data = read.csv("https://raw.githubusercontent.com/SergeyMirvoda/da2016/master/data/calif_penn_2011.csv",row.names=1)
```

- Сколько строк и столбцов в ``data``?
```{r}
dim(data)
```
    
    Набор данных имеет 11275 строк и 33 столбца.
    
- Выполните следующую команду и объясните, что она делает.
```{r}
colSums(apply(data,c(1,2), is.na))
```

    Команда вычисляет количество значений NA в каждом столбце.
    
- Функция ``na.omit()`` принимает датафрейм и возвращает новый датафрейм, игнорируя строки, содержащие
значение _NA_. Используйте эту функцию для удаления строк с неполными данными.
```{r}
data.c <-na.omit(data)
```

- Сколько строк было удалено?
```{r}
dim(data)[1]-dim(data.c)[1]
```
    
    Удалено 670 строк.
    
- Соответствует ли результант выполнения, значениям из пункта 3?

    Не соответствует, поскольку в одной строке NA могло встречаться несколько раз в разных колонках. 

### Новые дома
* Переменная(колонка) _Built_2005_or_later_ содержит данные о проценте домов, построенных с 2005 года. Постройте диаграмму рассеяния (scatterplot)
медианы стоимости домов (переменная _Median_house_value_) относительно процента новых домов.
```{r}
plot(data.c$Median_house_value, data.c$Built_2005_or_later, xlab = "Медиана стоимости домов", ylab = "Процент новых домов")
title(main = "Диаграма рассеяния медианы стоимости домов
относительно процента новых домов")
```

* Постройте ещё два графика для каждого из штатов отдельно. Номер штата содержится в переменной (_STATEFP_), где Калифорния 6-й штат, а Пенсильвания 42.
```{r}
plot(data.c$Median_house_value[data.c$STATEFP==6], data.c$Built_2005_or_later[data.c$STATEFP==6], xlab = "Медиана стоимости домов", ylab = "Процент новых домов")
title(main = "Диаграма рассеяния медианы стоимости домов
относительно процента новых домов в Калифорнии")
plot(data.c$Median_house_value[data.c$STATEFP==42], data.c$Built_2005_or_later[data.c$STATEFP==42], xlab = "Медиана стоимости домов", ylab = "Процент новых домов")
title(main = "Диаграма рассеяния медианы стоимости домов
относительно процента новых домов в Пенсильвании")
```


### Незанятые дома
Уровень найма (vacancy rate) — доля домов, которые не были заняты. В данных содержатся колонки,
содержащие общее количество домовладений и количество не занятых домовладений. 
* В датафрейм _data_ добавьте новую колонку _vacancy_rate_, которая должна содержать вышеописанный показатель.
```{r}
data.c$Vacancy_rate <- data.c$Vacant_units/data.c$Total_units
```

* Найдите минимум, максимум, среднее и медиану полученных значений показателя. 
```{r}
min(data.c$Vacancy_rate)
max(data.c$Vacancy_rate)
mean(data.c$Vacancy_rate)
median(data.c$Vacancy_rate)
```

* Постройте диаграмму уровня найма относительно медианы стоимости домов. Что можно заметить?
```{r}
plot(data.c$Median_house_value,data.c$Vacancy_rate, xlab = "Медиана стоимости домов", ylab = "Уровень найма")
title(main = "Диаграмма уровня найма 
относительно медианы стоимости домов")
```

    По графику видно, что чем больше медиана стоимости домов, тем ниже уровень найма. Дома, имеющие стоимость ниже, покупают больше.
    
### Корреляция
Колонка _COUNTYFP_ содержит числовой код округа внутри штата. Нас интересуют Butte County (округ 7 в Калифорнии), Santa Clara (округ 85 в Калифорнии) 
и York County (округ 133 в Пенсильвании).
* Объясните, что делает приведённый ниже код и как именно он это делает.

#### Код
```
acc <- c()
for (tract in 1:nrow(ca_pa)) {
  if (ca_pa$STATEFP[tract] == 6) {
    if (ca_pa$COUNTYFP[tract] == 1) {
      acc <- c(acc, tract)
    }
  }
}
accmv <- c()
for (tract in acc) {
  accmv <- c(accmv, ca_pa[tract,10])
}
median(accmv)
```
    
    Данный код ищет медиану общего количества домовладений 1 округа штата Калифорния 
    Через цикл происходит поиск всех данные штата Калифорния, округа под номером 1. Номера найденных строк записываются в вектор. После этого в другом цикле происходит извлечение данных из 10-го столбца в другой вектор, а затем расчет медианты.
    
* Напишите другим способом в одну строку, то же самое, что делает нижеуказанный код. Способов получить тот же ответ множество, достаточно одного.
```{r}
median(data.c$Total_units[data.c$STATEFP==6 & data.c$COUNTYFP==1])
```

* Найдите средний процент построенных домовладений в округах (Butte County, Santa Clara, York County)
```{r}
mean(data.c$Built_2005_or_later[data.c$STATEFP==6 & data.c$COUNTYFP==7])
mean(data.c$Built_2005_or_later[data.c$STATEFP==6 & data.c$COUNTYFP==85])
mean(data.c$Built_2005_or_later[data.c$STATEFP==42 & data.c$COUNTYFP==133])
```

* Функция ``cor`` рассчитывает коэффициент корреляции между двумя переменными. Рассчитайте корреляцию между
медианы стоимости домовладений (_Median_house_value_) и процентом построенных домов (_Built_2005_or_later_):
  1. для всего набора данных
```{r}
cor(data.c$Median_house_value, data.c$Built_2005_or_later)
```
  
  2. для Калифорнии
```{r}
cor(data.c$Median_house_value[data.c$STATEFP==6], data.c$Built_2005_or_later[data.c$STATEFP==6])
```
  
  3. для Пенсильвании
```{r}
cor(data.c$Median_house_value[data.c$STATEFP==42], data.c$Built_2005_or_later[data.c$STATEFP==42])
```
  
  4. для округа Butte County
```{r}
cor(data.c$Median_house_value[data.c$STATEFP==6 & data.c$COUNTYFP==7], data.c$Built_2005_or_later[ data.c$STATEFP==6 & data.c$COUNTYFP==7])
```
  
  5. для округа Santa Clara
```{r}
cor(data.c$Median_house_value[data.c$STATEFP==6 & data.c$COUNTYFP==85], data.c$Built_2005_or_later[ data.c$STATEFP==6 & data.c$COUNTYFP==85])
```
  
  6. для округа York County
```{r}
cor(data.c$Median_house_value[data.c$STATEFP==42 & data.c$COUNTYFP==133], data.c$Built_2005_or_later[ data.c$STATEFP==42 & data.c$COUNTYFP==133])
```
  
* Постройте три диаграммы медианы стоимости домовладений (_Median_house_value_) относительно медианы дохода (_Median_household_income_) 
для трёх округов. Допустимо указать все три на одном графике.
```{r}
plot(data.c$Median_house_value[data.c$STATEFP==6 & data.c$COUNTYFP==7],data.c$Mean_household_income[data.c$STATEFP==6 & data.c$COUNTYFP==7], xlab = "Медиана стоимости домовладений", ylab = "Медиана дохода")
title(main = "Диаграмма медианы стоимости домовладений
относительно медианы дохода 
для округа Butte County")

plot(data.c$Median_house_value[data.c$STATEFP==6 & data.c$COUNTYFP==85],data.c$Mean_household_income[data.c$STATEFP==6 & data.c$COUNTYFP==85], xlab = "Медиана стоимости домовладений", ylab = "Медиана дохода")
title(main = "Диаграмма медианы стоимости домовладений
относительно медианы дохода
для округа Santa Clara")

plot(data.c$Median_house_value[data.c$STATEFP==42 & data.c$COUNTYFP==133],data.c$Mean_household_income[data.c$STATEFP==42 & data.c$COUNTYFP==133], xlab = "Медиана стоимости домовладений", ylab = "Медиана дохода")
title(main = "Диаграмма медианы стоимости домовладений
относительно медианы дохода
для округа York County")
```




