---
title: "Лабораторная работа №4"
author: "Изотов Илья РИ-450004"
---

Пользуясь примером из лекции файл (5.0.R) проанализируйте данные о возрасте и физ. характеристиках молюсков
https://archive.ics.uci.edu/ml/datasets/abalone
```{r}
data <- read.csv("https://archive.ics.uci.edu/ml/machine-learning-databases/abalone/abalone.data", header=TRUE, sep=",")
summary(data)
colnames(data)
colnames(data) <- c("sex", "length", "diameter", "height", 
                "whole_weight", "shucked_weight",
                "viscera_weight", "shell_weight", "rings")

colnames(data)
data$sex <- factor(c("Female", "Infant", "Male")[data$sex])
par(mfrow=c(1,3)) 
hist(data$diameter, main = "Диаметр, мм")
hist(data$height, main = "Высота, мм")
hist(data$whole_weight, main = "Полный вес, гр")
```

Видим ассиметрию https://en.wikipedia.org/wiki/Skewness
и выбросы (от них нужно избавиться)
```{r}
par(mfrow=c(1,3))
plot(sort(data$diameter), main = "Диаметр, мм")
plot(sort(data$height), main = "Высота, мм")
plot(sort(data$whole_weight), main = "Полный вес, гр")
```

Визулизируем возможные зависимости
```{R}
par(mfrow=c(1,2)) 
plot(data$diameter, data$whole_weight,'p',main = "Зависимость веса от диаметра")
plot(data$height, data$whole_weight,'p',main = "Зависимость веса от высоты")
```
Хорошо видна зависимость, нужно её исследовать

построить линейные модели при помощи функции lm, посмотреть их характеристики
```{r}
#Линейная модель вес~диаметр
lm.whole_weight.diameter.1 <- lm(whole_weight~diameter, data = data)
summary(lm.whole_weight.diameter.1)
par(mfrow=c(2,2))
plot(lm.whole_weight.diameter.1)

#Линейная модель вес~высота
lm.whole_weight.height.1 <- lm(whole_weight~height, data = data)
summary(lm.whole_weight.height.1)
par(mfrow=c(2,2))
plot(lm.whole_weight.height.1)
```

#Очистка данных
избавиться от выборосов, построить ещё модели и проверить их
```{r}
#Высота должна быть в промежутке от 0.02 до 0.4, диаметр больше 0.06
#Вес не больше 2.4
data.c <- data[data$height <=0.4, ]
data.c <- data.c[data.c$height > 0.02, ]
data.c <- data.c[data.c$diameter >= 0.06, ]
data.c <- data.c[data.c$whole_weight <= 2.4, ]

#Еще раз посмотрим на гистограммы, ассиметрия стала меньше 
par(mfrow=c(1,3)) 
hist(data.c$diameter, main = "Диаметр, мм")
hist(data.c$height, main = "Высота, мм")
hist(data.c$whole_weight, main = "Полный вес, гр")

#Данные без выбросов
par(mfrow=c(1,2))
plot(data.c$diameter, data.c$whole_weight,'p',main = "Зависимость веса от диаметра")
plot(data.c$height, data.c$whole_weight,'p',main = "Зависимость веса от высоты")

#Построение вторых линейных моделей
lm.whole_weight.diameter.2 <- lm(whole_weight~diameter, data = data.c)
summary(lm.whole_weight.diameter.2)
par(mfrow=c(2,2))
plot(lm.whole_weight.diameter.2)

lm.whole_weight.height.2 <- lm(whole_weight~height, data = data.c)
summary(lm.whole_weight.height.2)
par(mfrow=c(2,2))
plot(lm.whole_weight.height.2)

#Построение совмещенной линейной модели (height+diameter)
lm.2 <- lm(whole_weight ~ height+diameter, data = data.c)
summary(lm.2)
par(mfrow=c(2,2))
plot(lm.2)
```

разделить массив данных на 2 случайные части
```{r}
odds <- seq(1, nrow(data.c), by=2)
data.c.in <- data.c[odds, ]
data.c.out <- data.c[-odds, ]
```

подогнать модель по первой части
```{r}
#Вес~диаметр
lm.half.diameter <- lm(whole_weight ~ diameter, data=data.c.in)
summary(lm.half.diameter)
#Вес~высота
lm.half.height <- lm(whole_weight ~ height, data=data.c.in)
summary(lm.half.height)
#Общая модель
lm.half <- lm(whole_weight ~ height+diameter, data=data.c.in)
summary(lm.half)
```

спрогнозировать (функция predict) значения во второй части
```{r}
data.predict.out.diameter <- predict(lm.half.diameter, data.c.out)
data.predict.out.height <- predict(lm.half.height, data.c.out)
data.predict.out <- predict(lm.half, data.c.out)
```

проверить качество прогноза
```{r}
result_cor.diameter <- cor(data.c.out$whole_weight, data.predict.out.diameter)
result_cor.height <- cor(data.c.out$whole_weight, data.predict.out.height)
result_cor <- cor(data.c.out$whole_weight, data.predict.out)

#Результат модели вес~диаметр
print(result_cor.diameter)
#Результат модели вес~высота
print(result_cor.height)
#Результат совмещенной модели диаметр+высота
print(result_cor)
```

Как видно, коэффициент корреляции равен `r result_cor`, что говорит о хорошей модели данных. Общая модель данных предсказала результат качественнее, чем отдельно линейные модели вес~высота и вес~диаметр. 