---
title: "Лабораторная работа №5"
author: "Изотов Илья РИ-450004"
---
#Дисперсионный анализ. Пример

Загрузим данные (требуется установить Рабочую папку с помощью setwd) или указать полный путь
```{r}
data = read.csv("https://www.sheffield.ac.uk/polopoly_fs/1.570199!/file/stcp-Rdataset-Diet.csv",row.names=1)
summary(data)
```


Ознакомимся со структурой и переименуем колонки, как нам удобно
https://www.sheffield.ac.uk/polopoly_fs/1.547015!/file/Diet_data_description.docx
https://www.sheffield.ac.uk/mash/data

```{r}
colnames(data) <- c("gender", "age", "height", "initial.weight", 
                    "diet.type", "final.weight")
data$diet.type <- factor(c("A", "B", "C")[data$diet.type])
#Добавим новую колонку - Похудение
data$weight.loss = data$initial.weight - data$final.weight
#Проанализиуем есть ли различия по типам диет
boxplot(weight.loss~diet.type,data=data,col="light gray",
        ylab = "Weight loss (kg)", xlab = "Diet type")
abline(h=0,col="green")
title(main = "Диаграмма потери веса в зависимости от диеты")

#проверим сбалансированные ли данные
table(data$diet.type)

#График групповых средних
library(gplots) #библиотека устанавливается с помощью install.packages
```
```{r}
plotmeans(weight.loss ~ diet.type, data=data)
title(main = "Диаграмма средних потери веса в зависимости от диеты")
```
```{r}
aggregate(data$weight.loss, by = list(data$diet.type), FUN=sd)


#Для подгонки ANOVA модели используем функцию aov, частный случай линейной модели lm
#тест на межгрупповые различия
fit <- aov(weight.loss ~ diet.type, data=data)
summary(fit)

#попарные различия между средними значениями для всех групп
TukeyHSD(fit)

#Tukey honest significant differences test)
library(multcomp)
par(mar=c(5,4,6,2))
tuk <- glht(fit, linfct=mcp(diet.type="Tukey"))
plot(cld(tuk, level=.05),col="lightgrey")
title(main = "Диаграмма сравнения диет")
```



#Задание
Добавить проверку на выбросы и избавиться от них
```{r}
summary(data)
data <- data[!is.na(data["gender"]),]
data$gender <- factor(data$gender, levels = c(0, 1))
levels(data$gender) <- c("female","male")
summary(data)
head(data)
data<-data[!(data$weight.loss>8 & data$diet.type == "A"),]
data<-data[data$weight.loss>-2,]
table(data$diet.type)
```

повторно проверсти все тесты и сравнить результаты с выбросами и без
```{r}
plot(data$diet.type, data$weight.loss)
title(main = "Диаграмма потери веса в зависимости от диеты (без выбросов)")
plotmeans(weight.loss ~ diet.type, data=data)
title(main = "Диаграмма средних потери веса в зависимости от диеты (без выбросов")
#Стандартные отклонения уменьшились
aggregate(data$weight.loss, by = list(data$diet.type), FUN=sd)

#Влияние диеты есть, после удаления выбросов значение параметра F понизилось, стало 3 звезды 
fit1 <- aov(weight.loss ~ diet.type, data=data)
summary(fit)
summary(fit1)

TukeyHSD(fit1)

#Как и на предыдущем графике, 1 и 2 диеты похожи и отличаются от третьей
par(mar=c(5,4,6,2))
tuk1 <- glht(fit1, linfct=mcp(diet.type="Tukey"))
plot(cld(tuk1, level=.05),col="lightgrey")
title(main = "Диаграмма сравнения диет (без выбросов)")
```

    Как видно, после очистки данных от выбросов выяслилось большее влияние диеты на вес, но диета c отличается от диеты a и b. Лучшая диета - C.

Открыть документ https://www.sheffield.ac.uk/polopoly_fs/1.547015!/file/Diet_data_description.docx и попытаться выполнить задания из него

1. Парный t-test
```{r}
t.test(data$initial.weight, data$weight.loss)
```

    Данные являются статистически значимыми, потеря веса есть
    
2. Есть ли гендерные различия в потере веса:
```{r}
boxplot(weight.loss~gender,data=data,col="light gray",
        ylab = "Weight loss (kg)", xlab = "Gender")
abline(h=0,col="green")
title(main = "Диаграмма потери веса в зависимости от пола")

table(data$gender)

plotmeans(weight.loss ~ gender, data=data)
title(main = "Диаграмма средних потери веса в зависимости от пола")

aggregate(data$weight.loss, by = list(data$gender), FUN=sd)

#F value имеет высокое значение, зависимости от пола нет
fit.gender <- aov(weight.loss ~ gender, data=data)
summary(fit.gender)

#Тоже можно наблюдать отсутствие зависимости
TukeyHSD(fit.gender)

# Выборки похожи
par(mar=c(5,4,6,2))
tuk.gender <- glht(fit.gender, linfct=mcp(gender="Tukey"))
plot(cld(tuk.gender, level=.05),col="lightgrey")
title(main = "Диаграмма сравнения похудения каждого гендера")
```
    
    Потеря веса не зависит от пола

3. Влияние диеты и пола на потерянный вес
```{r}
fit.gender.diet <- manova(cbind(gender,diet.type) ~ weight.loss, data=data)
summary(fit.gender.diet)
summary.aov(fit.gender.diet)
```

    По двухфакторному сравнению видно, что зависимость есть, однако если смотреть каждый фактор, то зависимости от пола по-прежнему нет.

4. Посторить график потери веса в зависимости от типа диеты и гендера
```{r}
boxplot(weight.loss~gender+diet.type,data=data,col="light gray",
        ylab = "Weight loss (kg)", xlab = "Gender")
abline(h=0,col="green")
title(main = "Диаграмма потери веса в зависимости от пола")
```

    Лучше всего потеряли вес женщины, которые были на диете C, мужчинам лучше подошла диета B. Хуже всего для женщин была диета А, как и для мужчин.
    
5. ANOVA для роста
```{r}
fit.height <- aov(weight.loss ~ height, data=data)
summary(fit.height)
```

    Рост так же не влияет на величину сброшенного веса