---
title: "Лабораторная работа 3"
author: "Izotov Ilya"
date: '5 октября 2018 г '
output: html_document
---

## Задачи для лабораторной: 
* работа с текстом;
* использование регулярных выражений для извлечения данных;
* переписывание существующего кода;
* ассиметричные распределения.

## Исходные данные
Файл _forbes.htm_ содержит список богатейших американцев по версии журнала Форбс.
На его примере потренируемся в разборе html страниц.

### Задание 1
1. Используйте команду ``readLines`` для загрузки файла в текстовый вектор _html_.
```{r}
html <- readLines("forbes.htm")
```

   1.1. Сколько строк в файле?
```{r}
length(html)
```
   
   1.2. Сколько символов в файле?
   
   Без учета символов переноса строки:
```{r}
sum(nchar(html))
```

   С учетом:
```{r}
sum(nchar(html))+length(html)
```
   
2. Откройте файл в текстовом редакторе. Найдите строки, содержащие данные о Билле Гейтсе и Ларри Эллисоне и запомните размер их дохода.
3. Напишите шаблон регулярного выражения и используйте функцию ``grep``, чтобы извлечь размер дохода из данных в векторе _html_.
Удостоверьтесь, что полученный вектор номеров строк содержит содержит ровно 100 записей и ссылается на номера строк в котрых действительно есть
информация о доходе, а не просто первый попавшийся текст.
```{r}
# Получаю номера строк, в которых содержится номер рейтинга человека
data.forbes <- grep(x=html, pattern = "<td class=\"rank\">[0-9]{1,2}</td>")
length(data.forbes)
# Например, для 3 строки списка (Ларри Эллисон)
paste(html[data.forbes[3]]); paste(html[data.forbes[3]+3]); paste(html[data.forbes[3]+4]); paste(html[data.forbes[3]+5]); paste(html[data.forbes[3]+6]); paste(html[data.forbes[3]+7])
```
4. Напишите код, использовав регулярное выражение из п. 3, и функции ``regexpr`` и ``regmatches``, чтобы извлечь все данные о доходе.
Проверьте следующее:
```{r}
# Функция, позволяющая извлечь данные из html файла
# html.data - файл HTML
# data.string - номера строк, из которых нужно будет считать данные
# shift - сдвиг для перехода к другим строкам (если нужно)
parser <- function(html.data=html, data.string = data.forbes, shift=0 ) {
  pattern.string <- ">.*?<" # Шаблон для поиска
  search.regexpr <- regexpr(pattern = pattern.string , text = html.data[data.string+shift]) # Поиск начала нужной строки (число)
  out <- regmatches(x = html.data[data.string+shift], m = search.regexpr) # Выделение подстроки формата ">данные<"
  out <- substr(out, 2, nchar(out)-1) # Удаление симолов ">" и "<"
  return(out)
}
# Считывание номера рейтинга
rank <- parser()
name <- parser(shift = 3)
worths <- parser(shift = 4)
age <- parser(shift = 5)
residence <- parser(shift = 6)
source <- parser(shift = 7)
df.forbes <- data.frame(rank, name, worths, age, residence, source)
```

   4.1. Должно быть ровно сто значений.
```{r}
length(df.forbes$name)
```
   
   4.2. Самый большой доход должен быть доход Билла Гейтса
```{r}
worths <- parser(shift = 4) 
worths <- substr(worths, 2, nchar(worths)-2)
worths <- gsub(x = worths, pattern = ",", replacement = ".")
worths <- as.numeric(worths)
df.forbes[worths == max(worths),]
```
   
   4.3. Такой доход должен быть в списке один раз.
```{r}
length(max(worths))
```
   
   4.4. В всписке должна быть цифра, которую мы запомнили для Ларри Эллисона.
```{r}
df.forbes[worths == 41,]
```
   
   4.5. Должно быть как минимум два значения, встречающихся несколько раз.
```{r}
summary(df.forbes$worths, maxsum = 15)
```

### Задание 2
5. В данных доход представлен в формате **"$42 B"**, что означает **42 × 10^9**.
Преобразуйте этот формат в числовой и сохраните в вектор _worths_. Удостоверьтесь в следующем:
```{r}
# В коде выше перевел из текста в числа
worths <- worths*10^9
df.forbes$worths <- worths
```

   5.1. _worths_ является вектором и в нём сто занчений типа _double_.
```{r}
typeof(df.forbes$worths)
length(df.forbes$worths)
```

   5.2. Все элементы вектора _worths_ больше 1 миллиарда.
```{r}
length(df.forbes$worths[df.forbes$worths>10^9])
```
   
   5.3. Самое большое число это доход Билла Гейтса.
```{r}
df.forbes[df.forbes$worths == max(df.forbes$worths),]
```
   
6. Используйте вектор _worths_ , чтобы выяснить следующее:
   6.1. Какова медиана ста этих записей?
```{r}
median(df.forbes$worths)
```
   
   6.2. Средний доход?
```{r}
mean(df.forbes$worths)
```
   
   6.3. Как много людей из этого списка имеют доход больше 5млрд., 10, 25? 
```{r}
length(df.forbes$worths[df.forbes$worths>5*10^9])
length(df.forbes$worths[df.forbes$worths>10*10^9])
length(df.forbes$worths[df.forbes$worths>25*10^9])
```
   
   6.3.1. Какой их общий доход?
```{r}
sum(df.forbes$worths)
```
   
   6.3.2. Какую долю от общего дохода, составляет пятёрка самых богатых.
```{r}
sum(df.forbes$worths[1:5])/sum(df.forbes$worths)
```
   
   6.3.3. Какую долю от общего дохода, составляют 20 самых богатых.
```{r}
sum(df.forbes$worths[1:20])/sum(df.forbes$worths)
```
   
   6.3.4. В данных [федерального резерва США](https://www.federalreserve.gov/releases/z1/current/html/introductory_text.htm) найдите
   показатель дохода всех домохозяйств (Household net worth) в соответвующем году, какую долю
   общего дохода составляют 100 богатейших людей.
   
```{r}
sum(df.forbes$worths) / (78332*10^9)
```
   
   